【裁判字號】    97,訴,1008
【裁判日期】    970923
【裁判案由】    毒品危害防制條例
【裁判全文】
臺灣臺中地方法院刑事判決              97年度訴字第1008號
公  訴  人  臺灣臺中地方法院檢察署檢察官
被      告  甲○○
                    （另案在臺灣臺中監獄執行中）
上列被告因毒品危害防制條例案件，經檢察官提起公訴（97年度
毒偵字第262號、第650號、第770號），被告於準備程序就被訴
事實為有罪之陳述，經本院合議庭裁定由受命法官改依簡式審判
程序審理，判決如下：
    主    文
甲○○施用第一級毒品，累犯，處有期徒刑捌月。又施用第一級
毒品，累犯，處有期徒刑玖月；扣案之海洛因參包（合計淨重零
點捌參公克、空包裝總重零點柒伍公克），沒收銷燬之、注射針
筒參支及藥剷貳支，均沒收。又施用第一級毒品，累犯，處有期
徒刑拾月；扣案之注射針筒壹支，沒收。應執行有期徒刑貳年；
扣案之海洛因參包（合計淨重零點捌參公克、空包裝總重零點柒
伍公克），沒收銷燬之、注射針筒共肆支及藥剷貳支，均沒收。
    事    實
一、甲○○曾於民國92年間因施用毒品案件，經依本院裁定送觀
    察、勒戒後，認無繼續施用毒品之傾向，於92年2月12日執
    行完畢釋放，並由臺灣臺中地方法院檢察署檢察官以92年度
    毒偵字第407號為不起訴處分確定；復曾於95年間因竊盜及
    妨害兵役治罪條例案件，經本院分別判處有期徒刑1年、3月
    確定，嗣定應執行刑為有期徒刑1年2月確定，甫於96年7月1
    6日因減刑而執行完畢。詎甲○○猶不知悔改，於前開觀察
    勒戒執行完畢釋放後5年內，復基於施用第一級毒品海洛因
    之犯意，分別於：(一)、96年11月13日某時，在不詳處所，以
    將海洛因置於針筒內用水稀釋後注射靜脈血管之方式，施用
    第一級毒品海洛因1次。嗣於96年11月14日下午4時許，在臺
    中市○區○○街與美德街口，因其形跡可疑而為警盤檢，經
    其同意後採集其尿液送驗結果呈海洛因代謝後之嗎啡陽性反
    應。(二)、於96年12月25日下午4時許，在其臺中縣太平市○
    ○路2之2號4樓居處，以將海洛因置於針筒內用水稀釋後注
    射靜脈血管之方式，施用第一級毒品海洛因1次。嗣於96年1
    2月26日下午2時許，在上址為警持搜索票搜索後查獲，並扣
    得甲○○所有供施用之海洛因3包（合計淨重0.83公克、空
    包裝總重0.75公克）及供施用海洛因使用之注射針筒3支、
    藥剷2支。(三)、於97年1月21日晚上8時30分許，在臺中市○
    區○○街之巷內，以將海洛因置於針筒內用水稀釋後注射靜
    脈血管之方式，施用第一級毒品海洛因1次。嗣於97年1月22
    日晚上6時許，在臺中市○區○○○路與五常街口，經警對
    甲○○實施盤檢而查獲，並扣得甲○○所有供施用海洛因使
    用之注射針筒1支。
二、案經臺中市警察局第二分局、第六分局及臺中縣警察局太平
    分局分別報請臺灣臺中地方法院檢察署檢察官偵查起訴。
    理    由
一、認定犯罪事實所憑之證據及理由
(一)、被告甲○○於偵查中及本院審理時之自白。
(二)、中山醫學大學附設醫院檢驗科藥物檢測中心尿液檢驗報告3
    份（被告之尿液均呈海洛因代謝後之嗎啡陽性反應）、法務
    部調查局濫用藥物實驗室鑑定書1份（扣案之白色粉末3包確
    係海洛因無誤）、查獲現場照片4張。
(三)、扣案之海洛因3包（合計淨重0.83公克、空包裝總重0.75公
    克）、注射針筒共4支、藥剷2支。
(四)、查被告曾於92年間因施用毒品案件，經依本院裁定送觀察、
    勒戒後，認無繼續施用毒品之傾向，於92年2月12日執行完
    畢釋放，此有臺灣高等法院被告前案紀錄表及臺灣臺中地方
    法院檢察署刑案資料查註紀錄表各1份在卷可憑，被告於觀
    察勒戒執行完畢釋放後，5年內再犯本件施用第一級毒品罪
    ，依毒品危害防制條例第23條第2項之規定，自應依法追訴
    處罰。
二、論罪科刑
(一)、核被告所為，係犯毒品危害防制條例第10條第1項之施用第
    一級毒品罪。被告持有第一級毒品之低度行為，為其施用第
    一級毒品之高度行為所吸收，不另論罪。
(二)、查被告曾於95年間因竊盜及妨害兵役治罪條例案件，經本院
    分別判處有期徒刑1年、3月確定，嗣定應執行刑為有期徒刑
    1年2月確定，甫於96年7月16日因減刑而執行完畢，此有臺
    灣高等法院被告前案紀錄表及臺灣臺中地方法院檢察署刑案
    資料查註紀錄表在卷可參，其於前案有期徒刑執行完畢後，
    5年內故意再犯本件有期徒刑以上之罪，為累犯，應依刑法
    第47條第1項之規定加重其刑。
(三)、爰審酌被告犯罪之動機、目的、手段、其品行及智識程度、
    所犯施用毒品罪，為自戕之病態行為、及其犯後坦承犯行，
    態度尚佳等一切情狀，量處如主文所示之刑，並定其應執行
    之刑。
(四)、扣案之海洛因3包（合計淨重0.83公克、空包裝總重0.75公
    克），係查獲之第一級毒品，不問屬於犯人與否，均應依毒
    品危害防制條例第18條第1項前段之規定宣告沒收銷燬之；
    另扣案之注射針筒共4支、藥剷2支，係被告所有供施用海洛
    因所用之物，此據被告於本院審理時供述屬實，應依刑法第
    38條第1項第2款之規定宣告沒收。
三、適用之法律
(一)、刑事訴訟法第273條之1第1項、第299條第1項前段。
(二)、毒品危害防制條例第10條第1項、第18條第1項前段。
(三)、刑法第11條、第47條第1項、第51條第5款、第38條第1項第2
    款。
中    華    民    國    97    年    9     月    23    日
                  刑事第八庭    法  官  簡源希
上為正本係照原本作成。
如不服本判決，應於收受送達後10日內向本院提出上訴書狀（應
敘述具體理由並附繕本）。
上訴書狀如未敘述理由，應於上訴期間屆滿後20日內補提理由書
於本院。
                                書記官  黃雅青
中    華    民    國    97    年    9     月    23    日
附錄論罪科刑法條：
毒品危害防制條例第10條第1項
施用第一級毒品者，處 6 月以上 5 年以下有期徒刑。


司法院資訊處製作；財團法人民間司法改革基金會備份。
